臺灣高等法院刑事裁定
110年度聲字第1248號
聲明異議人
即受 刑 人  蕭何全




上列聲明異議人因違反毒品危害防制條例等案件，對於臺灣新竹
地方檢察署檢察官執行之指揮（110年執則字第704號），聲明異
議，本院裁定如下：
    主  文
聲明異議駁回。 
    理  由
一、聲明異議意旨略以：聲明異議人僅國中畢業，現已53歲，又
    無法律常識，此次案件全經由委任律師決定是否認罪，遭此
    重判內心感到極度冤枉與絕望。以普通施用毒品者而言，大
    多數在可以以價制量之情形下，會合資購買最多毒品，但絕
    不會認為此等行為會構成販賣毒品，毒癮犯在發作神智不清
    下，如何分辨此行為是否違法，且大多數並不願意從事犯罪
    行為，實在是不敵毒癮所帶來的痛苦，因而衍生以毒養毒此
    常態行為。如果此等行為所帶來的後果卻是長達數十年的有
    期徒刑，那現今法律規定是否變相鼓勵犯竊盜、詐欺等低度
    犯行？又大多數學者將吸食毒品人歸類為病人，並以治療替
    代判刑，以助毒癮患者新生，但所衍生之相對行為所付出之
    代價卻形同無期徒刑，本案違反比例原則、罪責相當原則，
    請依法為適當之重新裁決云云。
二、按受刑人或其法定代理人或配偶以檢察官執行之指揮為不當
    者，得向諭知該裁判之法院聲明異議；法院應就異議之聲明
    裁定之，刑事訴訟法第484條、第486條分別定有明文。次按
    刑事訴訟法第484條所稱「諭知該裁判之法院」，乃指對被
    告之有罪判決，於主文內實際宣示其主刑、從刑之裁判而言
    。執行機關對於審判機關所為之裁判，並無審查內容之權，
    故裁判是否違法，並非執行機關所得過問，是聲明異議之對
    象，應係檢察官之執行指揮行為，而非檢察官據以指揮執行
    之裁判，故所稱「檢察官執行之指揮不當」，係指檢察官有
    積極執行指揮之違法及其執行方法有不當等情形而言；檢察
    官如依確定判決、裁定指揮執行，即無執行之指揮違法或其
    執行方法不當之可言，至於原確定判決、裁定，是否有認定
    事實錯誤或違背法令之不當，應循再審或非常上訴程序以資
    救濟，尚無對之聲明異議之餘地（最高法院108年度台抗字
    第79號裁定意旨參照）。是倘受刑人並非針對檢察官執行之
    指揮認有不當，其所為聲明異議於程序上已難謂適法，法院
    自應以裁定駁回其異議。
三、經查：
  ㈠聲明異議人即受刑人蕭何全前因違反毒品危害防制條例等案
    件，經本院以109年度上訴字第164號判決撤銷改判處有期徒
    刑15年8月，共3罪，應執行有期徒刑16年，並經最高法院以
    110年度台上字第460號判決上訴駁回確定，有本院被告前案
    紀錄表在卷可憑（本院卷第29、32頁）。聲明異議人依上開
    確定判決入監服刑，是本院即為刑事訴訟法第484條所指之
    「諭知該裁判之法院」，而具有管轄權，先予說明。
  ㈡綜觀聲明異議人所提出之聲明異議狀內容，其認為本案違反
    比例原則、罪責相當原則，請本院為適當之重新裁決一情，
    僅在爭執原確定判決之認定事實錯誤或違背法令之不當，顯
    非具體指摘檢察官有積極執行指揮之違法或其執行方法之違
    法、不當，且檢察官依據法律規定指揮受刑人所應執行之有
    期徒刑，於法無違；聲明異議人若認為該確定判決有認事用
    法之違誤，應循再審或非常上訴程序救濟之。準此，聲明異
    議人猶執前詞聲明異議，認檢察官執行指揮之不當，為無理
    由，應予駁回。
四、據上論斷，應依刑事訴訟法第486條，裁定如主文。　　
中　　華　　民　　國　 110　　年　　3 　　月　　31  　日
                  刑事第二十三庭審判長法　官  許永煌
                                      法　官  雷淑雯
                                      法　官  吳定亞
以上正本證明與原本無異。
如不服本裁定，應於收受送達後五日內向本院提出抗告狀。
                                      書記官  郭侑靜
中　　華　　民　　國　　110 　年　　4 　　月　　6 　　日